臺灣臺北地方法院刑事裁定　　　　　　96年度聲減字第2062號
聲　請　人　臺灣臺北地方法院檢察署檢察官
受　刑　人　甲○○
　　　　　　　　　　（現於臺灣臺北監獄執行中）
上列受刑人因聲請減刑案件，已經判決罪刑確定，聲請人聲請減
刑及定其應執行之刑，本院裁定如下：
    主  文
甲○○所犯如附表所示之罪，均減刑，詳如附表所載，其中如附
表編號１至編號４所示之罪刑，應執行有期徒刑玖月，如易科罰
金，以銀元佰元（即新台幣玖佰元）折算壹日。
其餘聲請駁回。
    理  由
一、查受刑人甲○○於附表所列日期犯如附表所示之罪，經判處
    如附表所列之刑確定在案，茲檢察官以其犯罪時間，均在中
    華民國96年4 月24日以前，所犯如附表所示之罪，悉合於減
    刑條件，聲請予以減刑，並定其應執行之刑。
二、本案受刑人行為（指如附表編號４、５之犯行）後，刑法業
    於民國94年2月2日修正公布，並自95年7月1日起施行。按行
    為後法律有變更者，適用行為時之法律，但行為後之法律有
    利於行為人者，適用最有利於行為人之法律，現行刑法第2
    條第1 項定有明文。此條係規範行為後法律變更所生新舊法
    律比較適用之準據法，是刑法第2 條本身雖經修正，但無比
    較新舊法之問題，應一律適用裁判時之現行刑法第2 條規定
    以決定適用之刑罰法律，此先予辨明。又新舊刑法關於刑之
    規定，雖同採從輕主義，惟比較時仍應就罪刑有關之共犯、
    未遂犯、想像競合犯、牽連犯、連續犯、結合犯，以及累犯
    加重、自首減輕暨其他法定加減原因（如身分加減）與加減
    例等一切情形，綜其全部之結果而為比較，再適用有利於行
    為人之法律處斷，不得一部割裂分別適用不同之新舊法（最
    高法院24年上字第4634號判例意旨、同院95年第8 次刑事庭
    會議決議參照）。準此：
  (一)修正前刑法第51條第5 款規定：「數罪併罰，分別宣告其罪
    之刑，依左列各款定其應執行者：五宣告多數有期徒刑者，
    於各刑中之最長期以上，各刑合併之刑期以下，定其刑期。
    但不得逾二十年。」修正後刑法第51條第5 款規定：「數罪
    併罰，分別宣告其罪之刑，依下列各款定其應執行者：五宣
    告多數有期徒刑者，於各刑中之最長期以上，各刑合併之刑
    期以下，定其刑期。但不得逾三十年。」經比較結果，修正
    前刑法第51條第5 款規定較有利於受刑人（就附表編號１至
    編號４之犯行而言）。
  (二)又修正前刑法第41條規定：「犯最重本刑為五年以下有期徒
    刑以下之刑之罪，而受六個月以下有期徒刑或拘役之宣告，
    因身體、教育、職業、家庭之關係或其他正當事由，執行顯
    有困難者，得以一元以上三元以下折算一日，易科罰金。但
    確因不執行所宣告之刑，難收矯正之效，或難以維持法秩序
    者，不在此限。併合處罰之數罪，均有前項情形，其應執行
    之刑逾六月者，亦同。」並依罰金罰鍰提高標準條例第2 條
    規定（業於95年7月1日因刪除而不再適用），就易科罰金折
    算1日之數額提高為100倍（即銀元1百元以上3百元以下，經
    折算為新台幣則為新台幣3百元以上9百元以下）；修正後刑
    法第41條則規定：「犯最重本刑為五年以下有期徒刑以下之
    刑之罪，而受六個月以下有期徒刑或拘役之宣告者，得以新
    臺幣一千元、二千元或三千元折算一日，易科罰金。但確因
    不執行所宣告之刑，難收矯正之效，或難以維持法秩序者，
    不在此限。前項規定於數罪併罰，其應執行之刑未逾六月者
    ，亦適用之。」而罰金罰鍰提高標準條例第2 條有關易科罰
    金折算1 日之數額提高倍數規定，即不再適用，比較修正前
    後之易科罰金折算標準，以修正前刑法第41條之規定較有利
    於受刑人。
  (三)綜合上述之比較，揆諸前揭最高法院決議及修正後刑法第2
    條第1 項規定之「從舊、從輕」原則，自應適用修正前之刑
    法規定。
  (四)又本案受刑人所犯如附表編號１至編號４所示之罪刑，於減
    刑後，均應諭知易科罰金之折算標準，關於數罪併罰案件，
    其應執行之刑逾6月者，有無刑法第41條第1項前段易科罰金
    規定之適用部分，刑法第41條第2 項就此部分亦有所修正（
    以修正前之規定較為有利），依於94年2月2日修正公布，並
    自95年7月1日施行之刑法施行法第3 之1條第3項規定：「於
    九十四年一月七日刑法修正施行前犯併合處罰數罪中之一罪
    ，且該數罪均符合第四十一條第一項得易科罰金之規定者，
    適用九十年一月四日修正之刑法第四十一條第二項規定」，
    本案就如附表編號１至編號４所示之罪刑，自應依上開刑法
    施行法之規定，適用修正前刑法第41條第2 項規定，定其應
    執行刑。
三、經核檢察官之聲請，就如附表編號１至編號４所示之罪刑部
    分，尚無不合，應予准許。爰依中華民國96年罪犯減刑條例
    第2條第1項第3款、第8條第1項、第9條、第10條，刑法第53
    條，94年2月2日修正公布、95年7月1日施行前刑法第41條第
    1項前段、第2項、第51條第5 款，修正前罰金罰鍰提高標準
    條例第2 條，裁定如主文。
四、至如附表編號５所示之罪刑，因法院判處拘役刑，與如附表
    編號１至編號４所示之罪刑，無從定應執行刑，且本件就拘
    役刑並無數裁判之情形，自無庸定應執行刑，檢察官此部分
    定應執行刑之聲請為無理由，應予駁回。
中　　華　　民　　國　　96　　年　　8 　　月　　15　　日
 　　　　　　     刑事第十三庭  法　官  李明益
以上正本證明與原本無異。
如不服本裁定，應於裁定送達後5日內向本院提出抗告狀。
                                書記官  劉穗筠
中　　華　　民　　國　　96　　年　　8 　　月　　16　　日
附表：受刑人甲○○減刑及定應執行之刑案件一覽表
┌───────┬──────┬──────┬──────┬──────┬──────┐
│  編      號  │     １     │    ２      │    ３      │    ４      │    ５      │
├───────┼──────┼──────┼──────┼──────┼──────┤
│  罪      名  │毒品（施用第│毒品（施用第│毒品（施用第│偽造文書    │毀棄損壞    │
│              │二級毒品    │一級毒品）  │一級毒品）  │            │            │
├───────┼──────┼──────┼──────┼──────┼──────┤
│  宣  告  刑  │有期徒刑3 月│有期徒刑7 月│有期徒刑7 月│有期徒刑4 月│拘役50日    │
├───────┼──────┼──────┼──────┼──────┼──────┤
│  所 犯 法 條 │毒品危害防制│毒品危害防制│毒品危害防制│刑法第210 條│刑法第354 條│
│              │條例第10條第│條例第10條第│條例第10條第│            │            │
│              │2 項        │1 項        │1 項        │            │            │
├───────┼──────┼──────┼──────┼──────┼──────┤
│  犯 罪 日 期 │95年11月2 日│95年11月2 日│95年11月9 日│93年2月1日  │95年1 月10日│
│              │凌晨1 時20分│凌晨1 時20分│19時30分前之│            │凌晨0時5分  │
│              │前之某時許  │前之1 時許  │某時許      │            │            │
├───────┼──────┼──────┼──────┼──────┼──────┤
│偵  查  機  關│臺北地檢95年│臺北地檢95年│臺北地檢95年│臺北地檢93年│臺北地檢95年│
│年 度 及 案 號│度毒偵字第  │度毒偵字第  │度毒偵字第  │度偵字第1253│度偵字第2735│
│              │3060號      │3060號      │3060號      │2 號        │5 號        │
├───┬───┼──────┼──────┼──────┼──────┼──────┤
│      │法  院│臺北地院    │臺北地院    │臺北地院    │臺北地院    │臺北地院    │
│      ├───┼──────┼──────┼──────┼──────┼──────┤
│最  後│案  號│96年度訴字第│96年度訴字第│96年度訴字第│93年度訴字第│96年度簡字第│
│      │      │102 號      │102 號      │102 號      │1710號      │215 號      │
│事實審├───┼──────┼──────┼──────┼──────┼──────┤
│      │判  決│96年4 月30日│96年4 月30日│96年4 月30日│96年1 月11日│96年1 月11日│
│      │日  期│            │            │            │            │            │
├───┼───┼──────┼──────┼──────┼──────┼──────┤
│      │法  院│臺北地院    │臺北地院    │臺北地院    │臺北地院    │臺北地院    │
│      ├───┼──────┼──────┼──────┼──────┼──────┤
│確  定│案  號│95年度訴字第│95年度訴字第│95年度訴字第│93年度訴字第│96年度簡字第│
│判  決│      │102 號      │102 號      │102 號      │1710號      │215 號      │
│      ├───┼──────┼──────┼──────┼──────┼──────┤
│      │確  定│96年5 月28日│96年5 月28日│96年5 月28日│96年1 月11日│96年2月9日  │
├───┴───┼──────┼──────┼──────┼──────┼──────┤
│合於中華民國九│第2條第1項第│第2條第1項第│第2條第1項第│第2條第1項第│第2條第1項第│
│十六年罪犯減刑│3 款        │3 款        │3 款        │3 款        │3 款        │
│條例          │            │            │            │            │            │
├───────┼──────┼──────┼──────┼──────┼──────┤
│減刑刑期褫奪公│有期徒刑1 月│有期徒刑3 月│有期徒刑3 月│有期徒刑2 月│拘役25日    │
│權期間或罰金額│又15日      │又15日      │又15日      │            │            │
├───────┼──────┴──────┴──────┼──────┼──────┤
│ 附         註│上開3罪經本院96年度訴字第102號判決定應執│            │            │
│              │行有期徒刑1年2月。                      │            │            │
└───────┴────────────────────┴──────┴──────┘
